【裁判字號】    97,聲,2996
【裁判日期】    971223
【裁判案由】    停止執行
【裁判全文】
臺灣臺中地方法院民事裁定              97年度聲字第2996號
聲  請  人  乙○○
相  對  人  甲○○
上列當事人間聲請停止執行事件，本院裁定如下：
    主  文
聲請人供擔保新臺幣參拾貳萬伍仟元後，本院九十七年度執字第
七八一四○號執行事件之強制執行程序，於本院九十七年度訴字
第三二四○號債務人異議之訴事件判決確定、和解或撤回起訴前
應暫予停止。
    理  由
一、按有回復原狀之聲請，或提起再審或異議之訴，或對於和解
    為繼續審判之請求，或提起宣告調解無效之訴、撤銷調解之
    訴，或對於許可強制執行之裁定提起抗告時，法院因必要情
    形或依聲請定相當並確實之擔保，得為停止強制執行之裁定
    。強制執行法第18條第2項定有明文。又按法院依強制執行
    法第18條第2項裁定准許停止強制執行所定之擔保金，係備
    供債權人因停止執行所受損害之賠償，其數額應依標的物停
    止執行後，債權人未能即時受償或利用該標的物所受之損害
    額，或其因另供擔保強制執行所受之損害額定之（最高法院
    87年度台抗字第529號民事裁定要旨參照）。
二、聲請意旨略以：聲請人已清償逾245萬元 (含利息及本金)，
    依法已清償完畢，相對人不得再主張強制執行，有契約書及
    提存收據影本可稽。超過五年之利息請求亦無理由，聲請人
    巳清償完畢，請准予供擔保停止執行等語。
三、經查，聲請人主張本院97年度執字第78140號拍賣抵押物強
    制執行事件，相對人對聲請人所為之執行程序目前尚未終結
    ；另聲請人業已對相對人提起債務人異議之訴，現由本院97
    年度訴字第3240號債務人異議之訴事件審理中等情，業經本
    院調閱前揭事件卷宗查核屬實，因認聲請人所為停止執行之
    聲請，於法尚無不合，復揆諸前揭最高法院見解所示，本院
    酌定擔保金額時，應僅斟酌相對人未能即時受償所受之損害
    額定之，不得以執行標的物之價值或其債權額為依據。查本
    件相對人請求強制執行之執行名義其金額為1,500,000元及
    均自民國90年9月20日起至清償日止按每百元日息八分計算
    之利息及違約金，則相對人因停止執行所受之損失，即為相
    對人於遲延收取期間內，依債權數額所計算法定利息之損失
    ；參以聲請人於本案訴訟請求給付1,500,000元，該案標的
    金額已逾民事訴訟法第466條所定數額，屬得上訴第三審事
    件，其訴訟期間推定為4年4個月（參照各級法院辦案期限實
    施要點第2條規定：民事通常程序第一審審判案件期限1年4
    個月、民事第二審審判案件期限2年、民事第三審審判案件
    期限1年），依此計算，則相對人因停止強制執行未能即時
    受償之可能損失金額325,000元（1,500,000×5%×52/12＝
    ），是本院認為聲請人應提供之擔保金額元為325,000元適
    當。
四、爰依強制執行法第18條第2項，裁定如主文。
中    華    民    國    97    年    12    月    23    日
                  民事第三庭    法  官   曹宗鼎
上正本係照原本作成。
如對本裁定抗告須於裁定送達後10日內向本院提出抗告狀，並繳
納抗告費新臺幣1,000元。
中    華    民    國    97    年    12    月    23    日
                                書記官   黃聖心


司法院資訊處製作；財團法人民間司法改革基金會備份。
